【裁判字號】    90,易,1529
【裁判日期】    900802
【裁判案由】    毒品危害防制條例
【裁判全文】
臺灣臺中地方法院刑事判決                          九十年度易字第一五二九號
    公  訴  人  臺灣台中地方法院檢察署檢察官
    被      告  甲○○
右列被告因毒品危害防制條例案件，經檢察官聲請以簡易判決處刑 (九十年度毒偵字
第五０三、一三一七號），本院沙鹿簡易庭認不宜依簡易判決處刑，經改依通常程序
審判後，判決如左：
    主  文
甲○○連續施用第二級毒品，累犯，處有期徒刑柒月。
    事  實
一、甲○○曾於民國 (下同）八十年三月二十一日因懲治盜匪條例案件，經本院判處
    有期徒刑四年六月確定，於八十七年七月九日執行完畢，猶不知悔改，於毒品危
    害防制條例施行後，曾因施用毒品案件，經本院裁定送觀察勒戒後，認無繼續施
    用毒品之傾向，並經臺灣臺中地方法院檢察署檢察官先後於八十八年一月二十一
    日以八十八年度偵字第一四００號及於八十八年四月十九日以八十八年度偵字第
    六七七三號為不起訴處分在案，竟仍不知悔改，復基於概括之犯意，先於八十九
    年十二月二十六日之前四日內某時，在不詳地點，施用第二級毒品安非他命一次
    ，經臺灣臺中地方法院檢察署通知於八十九年十二月二十六日採尿查獲，嗣再於
    九十年一月十一日零時五分許之前四日內某時，在不詳地點，施用第二級毒品安
    非他命一次，經臺中縣警察局大甲分局通知於九十年一月十一日零時五分許採尿
    查獲。
二、案經臺中縣警察局大甲分局報請臺灣臺中地方法院檢察署檢察官偵查後聲請簡易
    判決處刑。
    理  由
一、訊據被告矢口否認右揭犯行，辯稱：其未施用第二級毒品安非他命等語。惟查被
    告於右揭時地所採集之尿液，經送檢驗後呈安非他命陽性反應，有尿液檢驗報告
    附卷可稽，堪認被告有於前四日內某時在不詳地點施用第二級毒品安非他命之行
    為。又被告於毒品危害防制條例施行後，曾因施用毒品案件，經本院裁定送觀察
    勒戒後，認無繼續施用毒品之傾向，並經臺灣臺中地方法院檢察署檢察官為右揭
    二次不起訴處分確定在案之前開事實，亦有臺灣臺中地方法院檢察署刑案資料查
    註紀錄表一件附卷可稽，當屬可信。右揭犯行，事證明確，洵堪認定。
二、查安非他命屬毒品危害防制條例第二條第二項第二款所規定之第二級毒品，未經
    許可，不得非法施用。被告所為施用第二級毒品安非他命之行為，係犯毒品危害
    防制條例第十條第二項之施用第二級毒品罪。其施用第二級毒品前、後持有第二
    級毒品之低度行為，應為其施用第二級毒品之高度行為所吸收，不另論罪。其先
    後多次犯行，時間密接且犯罪構成要件相同，顯係基於概括犯意所為，為連續犯
    ，應依刑法第五十六條之規定論以一罪，並依法加重其刑。被告曾於八十年三月
    二十一日因懲治盜匪條例案件，經本院判處有期徒刑四年六月確定，於八十七年
    七月九日執行完畢，有臺灣臺中地方法院檢察署被告刑案資料查註紀錄表一件附
    卷可憑，其於五年內再犯有期徒刑以上之本罪，為累犯，應依法遞加重其刑。爰
    審酌被告犯罪之動機、智識程度、手段、施用第二級毒品安非他命對個人、家庭
    及社會所生危害均屬甚大及其犯後矢口否認右揭犯行等一切情狀，量處如主文所
    示之刑，以示懲儆。
三、據上論斷，應依刑事訴訟法第四百五十二條、第二百九十九條第一項前段、毒品
    危害防制條例第十條第二項、第二十條第三項、刑法第十一條前段、第五十六條
    、第四十七條，判決如主文。
中      華      民      國      九十      年      八      月      二    日
                                臺灣臺中地方法院刑事第二庭
                                    法  官  羅  永  安
右正本證明與原本無異。
如不服本判決，應於判決送達後十日內向本院提出上訴狀，上訴於臺灣高等法院臺中
分院(須附繕本)。
                                    書記官
中      華      民      國      九十      年      八      月      六    日
附錄本案論罪科刑實體法條文
毒品危害防制條例第十條第二項
施用第二級毒品者，處三年以下有期徒刑。


司法院資訊處製作；財團法人民間司法改革基金會備份。
